臺灣新竹地方法院刑事宣示判決筆錄　　　 93年度訴字第581號
公　訴　人　臺灣新竹地方法院檢察署檢察官
被　　　告　辛○○
　　　　　　甲○○
　　　（原名李婉卿）
上列被告等因偽造文書等案件，檢察官提起公訴（92年度偵字第
5189號）及追加起訴（94年度偵字第3241號）後，聲請改依協商
程序而為判決，本院於中華民國94年7月29日下午4時在本院刑事
第8法庭宣示判決，出席職員如下：
法官起立朗讀判決主文、犯罪事實要旨、處罰條文，及告以上訴
限制、期間並提出上訴狀之法院，且諭知記載其內容：
一、主  文：
辛○○共同連續行使偽造私文書，足以生損害於他人，處有期徒
刑伍月，如易科罰金，以佰元折算壹日。緩刑年。
甲○○共同連續行使偽造私文書，足以生損害於他人，處有期徒
刑捌月。緩刑年。
二、犯罪事實要旨：
    辛○○、甲○○為夫妻，共同出面籌組互助會，由辛○○擔
    任會首，甲○○個人亦參加1 會而為會員，並共同主持開標
    與收取會款事宜，另召集己○○、壬○○、乙○○、丙○○
    、丁○○（以「外星人餐具行」之名義參加）、庚○○、癸○○、子○○、戊○○、丑○○（原名鍾玉華）、蔡欣怡、
    曾國凱、馮國峰、謝妏菁、黃國華、邱秀霞、徐莉婕、李靖
    彤、李凌凌、余新築、陳沛寧、范珮菁、林怡君、邱木等24
    人為會員（除乙○○、戊○○、李靖彤3人均各參加2會外，
    其餘均各參加1 會），連會首辛○○共29會，每會新臺幣（
    下同）20,000元，約定自民國90年5 月20日，每月20日上午
    10時許，在甲○○位於新竹市○○路211巷2弄19號之娘家住
    處開標，會期迄92年9月20日止，標息部分底標為2,000元，
    採外標方式標會（即死會會員每月繳納之會款為20,000元加
    上前所得標之利息金額），第1會於90年5月20日由各會員繳
    納20,000元會款予會首後，其後每月20日固定在前址開標。
    詎辛○○、甲○○因投資失利，亟需資金周轉，遂於該互助
    會進行中之90年9 月20日起，共同基於行使偽造標單準私文
    書及意圖為自己不法所有之概括犯意聯絡，連續多次在各期
    開標日，利用擔任主持開標之便及各會員不克前來參加開標
    且彼此間不熟識，就何人投標、以何金額得標之訊息均無所
    悉之機會，或冒用未到場參與開標會員之名義，填載標取之
    利息金額並偽簽姓名於具準私文書性質之標單上，出示予到
    場之己○○、乙○○、丁○○、丑○○及其他不詳會員等人
    而行使之，或僅書寫標取之利息金額於標單上，使到場會員
    誤以為開標後自己未標得，而均足以生損害於前揭各被冒標
    之會員及其餘會員（辛○○、甲○○行使之偽造標單於各次
    開標後即隨手丟棄而滅失）；待得標後，辛○○、甲○○再
    以電話或於前往收取會款時向不知情之與會會員佯稱係某活
    會會員得標，致使陷於錯誤之活會會員己○○、壬○○、乙○○、丙○○、丁○○、庚○○、癸○○、子○○、戊○○
    、丑○○等10人均分別按月交付各期會款，以此方式共同詐
    得會款共計5,700,000元（除乙○○雖參加2會，但因為對甲○○之父另有債權，遂僅繳納1會之會款總計500,000元、戊○○已繳納1,040,000 元外，其餘遭冒標之活會會員各已繳
    納520,000元）。嗣第26會於92年6月20日由乙○○得標，辛○○、甲○○收取會款後，未交付乙○○即擅自挪為他用，
    並為避債而突於92年6 月25日搬離住居所，互助會亦因而終
    止，至此，己○○等活會會員始知受騙。
三、處罰條文：
    刑法第28條、第56條、第216條、第220條第1項、第210條、
    第339條第1項、第55條、第41條第1項、第74條第1款。
四、協商判決除有刑事訴訟法第454條之4第1項第1款於本訊問程
    序終結前，被告撤銷協商合意或檢察官撤回協商聲請者；第
    2款被告協商之意思非出於自由意志者；第4款被告所犯之罪
    非第455條之2第1項所定得以協商判決者；第6款被告有其他
    較重之裁判上一罪之犯罪事實者；第7 款法院認應諭知免刑
    或免訴、不受理者情形之一，及違反同條第2 項「法院應於
    協商合意範圍內為判決；法院為協商判決所科之刑，以宣告
    緩刑或2 年以下有期徒刑、拘役或罰金為限」之規定者外，
    檢察官與被告均不得上訴。
五、如有前項得上訴之情形，得自收受宣示判決筆錄送達之日起
    10日內，向本院提出上訴書狀，上訴於第二審法院。
中　　華　　民　　國　　94　　年　　7 　　月　　29　　日
                  臺灣新竹地方法院刑事第三庭
                      書  記  官  吳尚文
                      法      官  黃美盈
以上正本證明與原本無異。
中　　華　　民　　國　　94　　年　　7 　　月　　29　　日
                      書  記  官  吳尚文
附錄論罪科刑法條：
刑法第216條（行使偽造變造或登載不實之文書罪）
行使第210條至第215條之文書者，依偽造、變造文書或登載不實
事項或使登載不實事項之規定處斷。
刑法第220條第1項
在紙上或物品上之文字、符號、圖畫、照像，依習慣或特約，足
以為表示其用意之證明者，關於本章及本章以外各罪，以文書論
。
刑法第210條（偽造變造私文書罪）
偽造、變造私文書，足以生損害於公眾或他人者，處5年以下有
期徒刑。
刑法第339條第1項（普通詐欺取財罪）
意圖為自己或第三人不法之所有，以詐術使人將本人或第三人之
物交付者，處5年以下有期徒刑、拘役或科或併科1,000元以下罰
金。
